【裁判字號】    97,上易,544
【裁判日期】    970611
【裁判案由】    竊盜
【裁判全文】
臺灣高等法院臺中分院刑事判決         97年度上易字第544號
上  訴  人
即  被  告  庚○○
                    （現在臺灣臺中監獄南投分監執行中）
上列上訴人因竊盜案件，不服臺灣南投地方法院96年度易字第80
0號中華民國 97年2月4日第一審判決（起訴案號：臺灣南投地方
法院檢察署96年度偵字第4268號），提起上訴，本院判決如下：
    主  文
原判決撤銷。
庚○○犯如附表編號一至十六主文欄所示之罪，處如附表編號一
至十六主文欄所示之刑；應執行有期徒刑貳年，扣案之虎頭鉗、
十字螺絲起子各壹支，均沒收。
    事  實
一、庚○○前於民國九十四年間，因竊盜案件，經原審法院以九
    十四年度投刑簡字第五七六號判決判處有期徒刑三月確定，
    經入監執行後，於九十五年五月十七日執行完畢。
二、庚○○因缺錢花用，意圖為自己不法之所有，各基於竊盜之
    犯意，分別於如附表所示時間、地點，以如附表所示之行竊
    方式，竊得附表所示被害人所有之如附表所示財物（無故侵
    入住宅部分，均未經告訴），得手後並持所竊得之財物，前
    往資源回收場變賣，並將變賣所得花用（共計販賣得款新台
    幣《下同》六千零六十元，詳如附表所示被害人及所竊物品
    欄所載）。嗣於九十六年九月二十八日九時許，經員警持原
    審法院九十六年度聲搜字第六三三號票搜索庚○○上開住處
    後，當場查獲並扣得附表編號一所竊得之贓物水龍頭五個及
    與本案無關之鋁門栓二個（此部分不在檢察官起訴範圍內）
    暨其所有供犯罪所用之虎頭鉗、十字螺絲起子各一支。且庚○○在有偵查權限之人員發覺附表編號二至十六之犯罪之前
    ，即主動向湯永霖、洪宗猷等警員供出附表編號二至十六之
    犯罪，而自首接受裁判。
三、案經南投縣政府警察局草屯分局報請臺灣南投地方法院檢察
    署檢察官偵查起訴。
    理  由
壹、程序方面：
一、按被告以外之人於審判外之陳述，經當事人於審判程序同意
    作為證據，法院審酌該言詞陳述或書面陳述作成時之情況，
    認為適當者，亦得為證據；當事人、代理人或辯護人於法院
    調查證據時，知有第一百五十九條第一項不得為證據之情形
    ，而未於言詞辯論終結前聲明異議，視為有前項之同意，刑
    事訴訟法第一百五十九條之五定有明文。查本件認定事實所
    引用證人莊芳桂、廖峻淳、蘇錦、丙○○、乙○○、己○○
    、甲○○、王勛民、阮美卿等人於警詢時所為之證詞，已經
    本院於審理時提示被告並未爭執其證據能力等語（見本院卷
    九十七年五月二十一日審理筆錄第二頁）。揆諸前揭說明，
    可認為同意作為證據；而本院審酌該陳述作成時之情況，認
    為適當，自具有證據能力，而得採為證據。
二、按被告以外之人於偵查中向檢察官所為陳述，除顯有不可信
    之情況者外，得為證據，刑事訴訟法第一百五十九條之一第
    二項定有明文。偵查中對被告以外之人（包括證人、鑑定人
    、告訴人、被害人及共同被告等）所為之偵查筆錄，或被告
    以外之人向檢察官所提之書面陳述，性質上均屬傳聞證據。
    惟現階段刑事訴訟法規定檢察官代表國家偵查犯罪、實施公
    訴，依法其有訊問被告、證人及鑑定人之權，證人、鑑定人
    且須具結，而實務運作時，檢察官偵查中向被告以外之人所
    取得之陳述，原則上均能遵守法律規定，不致違法取供，其
    可信度極高，職是，被告以外之人前於偵查中已具結而為證
    述，除反對該項供述得具有證據能力之一方，已釋明「顯有
    不可信之情況」之理由外，不宜以該證人未能於審判中接受
    他造之反對詰問為，即遽指該證人於偵查中之陳述不具證據
    能力。且所謂不可信性情況，法院應審酌被告以外之人於陳
    述時之外在環境及情況，例如：陳述時之心理狀況、有無受
    到外力干擾等，以為判斷之依據。本件證人丙○○、甲○○
    、乙○○、王勛民、阮美卿、莊芳桂、廖峻淳、蘇錦、洪宗
    猷、湯永霖等人於檢察官偵查中，以證人之身分陳述，經告
    以具結義務及偽證處罰後，於命證人朗讀結文後具結，其等
    係於負擔偽證罪之處罰心理下證述，並以具結擔保其供述之
    真實性，又無受其他不當外力干擾之情形，其等未曾提及檢
    察官在偵查時有不法取供之情形，依上說明，其等於偵查中
    之證言自具有證據能力，均合先敘明。
貳、實體方面：
一、認定犯罪事實所憑證據及理由：
    訊據上訴人即被告庚○○對於前述事實矢口否認有竊盜犯行
    ，辯稱：伊係冤枉的，伊係向警察亂說的；如附表所示編號
    二至四號中，有關水龍頭、白鐵管等物，係伊姑姑同意伊拿
    走的；而冷氣機係伊朋友換下來給伊的；至於鋁門窗、鐵質
    之物，均是在草屯太平路與富林路交叉路口的工地撿的；而
    水龍頭十幾個是以前自伊自己家中換下來的；況伊之朋友戊○○曾經在彰化基督教醫院住院，伊照顧至九十六年九月二
    十七日止；警員洪忠猷、湯永霖在製作筆錄時，以伊有前科
    ，乃要伊承認，伊之前在警、偵訊及原審所供均不實在，在
    鈞院自準備程序之後所供方屬實在；而扣案之虎頭鉗、十字
    螺絲起子各一支係伊作水電、消防、空調之生財工具，並非
    用來偷東西的云云。然查，前揭事實，業據被告自警、偵訊
    時及原審審理時均坦白承認，核與證人丙○○、甲○○、乙○○、王勛民、阮美卿、莊芳桂、廖峻淳、蘇錦等人於警詢
    、偵訊時及證人己○○於警詢時證述之情節大致相符，並經
    證人洪宗猷於偵訊時、證人湯永霖警員於偵訊及本院審理時
    證述甚詳，且有益民資源回收場收受物品登記簿四紙、大豐
    資源回收場收受物品登記簿一紙、臺灣省政府公共事務管理
    處公用宿舍借用經歷卡影本四張、贓物認領保管單一紙及被
    告攜同警方前往犯罪地點拍攝照片二十張等附卷暨虎頭鉗、
    十字螺絲起子各一支扣案可資佐證。被告雖以上開情形相辯
    ，但查：被告確曾於警詢時坦承係伊竊盜，且警員去被告家
    裡執行搜索時，在被告機車置物箱裡，起獲水龍頭、車閂等
    贓物及虎頭鉗、螺絲起子等犯案之工具，被告且供出贓物之
    來源，是被告帶警員至附表所列之地點查贓，警員一個一個
    地方去查，蒐證，亦曾拍照，而警員亦曾帶被告至資源回收
    場查詢，未曾對被告刑求，亦未要求被告至檢察官偵訊時要
    承認，否則要再借提出來，警員係依據被告之供述，至現場
    釐清，查詢被告所言是否與事實相符，警員並非依據被害人
    之報案資料去查詢，而是依據資源回收場之登記簿所載之典
    當資料去查等情，業據證人湯永霖於本院審理時結證實在（
    見本院卷第四十五、四十六頁）。另經本院隔離訊問被告及
    證人戊○○，被告供陳：戊○○於九十六年八月八日至草屯
    鎮曾漢棋醫院就診，當日即被送至彰化基督教醫院住院，在
    戊○○住院後二、三天，伊係在戊○○在彰化基督教醫院九
    樓轉至十二樓之燙傷中心時去看他，當戊○○自十二樓之燙
    傷中心轉至普通病房時，伊有與戊○○之哥哥及妹婿輪流照
    顧戊○○，伊照顧之時間有時係晚上，有時係早上，前後照
    顧有二、三個星期，確實照顧之時間已不記得等語。而證人
    戊○○則證謂：伊未至草屯療養院（繼又改稱有去過），而
    在彰化基督教醫院住院期間被告照顧伊三、四次，被告係早
    上照顧伊的，被告不曾在晚上照顧伊，晚上係伊之家人照顧
    伊，被告下午先有去照顧伊等語（見本院卷第四十六至四十
    九頁）。則被告究竟有無在晚上前往照顧戊○○，其供述與
    證人戊○○之證述已互不一致，況戊○○自九十六年八月八
    日起九十六年十月二十日止在彰化基督教醫院住院，而為顧
    及病患個人隱私，該院並無於住院病房裝設錄影監視系統，
    且被告亦未曾至該院進行身體健康檢查之記錄等情，亦有財
    團法人彰化基督教醫院九十七年五月二十日九十七彰基病歷
    字第０９７０５００６０號函一紙在卷可憑（見本院卷內所
    附），尚難謂被告曾於上開時間前往照顧戊○○，自不得為
    有利被告之證明。綜合前揭陳述，足認被告於警、偵訊及原
    審審理時之自白與事實相符，是被告竊盜犯行均堪以認定。
    又本案事證明確，本院不再傳喚如附表所示之被害人，附此
    說明。
二、論罪科刑之理由：
（一）按刑法第三百二十一條第一項第三款之攜帶兇器竊盜罪，
      係以行為人攜帶兇器竊盜為其加重條件，此所謂兇器，其
      種類並無限制，凡客觀上足對人之生命、身體、安全構成
      威脅，具有危險性之兇器均屬之，且祇須行竊時攜帶此種
      具有危險性之兇器為已足，並不以攜帶之初有行兇之意圖
      為必要（參照最高法院七十九年臺上字第五二五三號判例
      要旨）。查扣案之被告行竊時所攜帶之虎頭鉗一支（附表
      編號一、八、十一、十三至十五）、十字螺絲起子一支（
      附表編號七、十六），其中十字螺絲起子長約二十四公分
      ，為鋼鐵製，一端覆以塑膠把手，另一端尖銳；虎頭鉗長
      約三十二公分，為鋼鐵製，一端覆以塑膠把手，另一端為
      開口，應足以拔取螺絲等物品，上開物品應足以對人生命
      、身體安全構成威脅一節，業經於原審審理時當庭勘驗（
      見原審卷第三十二頁），故該扣案之虎頭鉗、十字螺絲起
      子各一支於客觀上係足以殺傷人生命、身體之器械，顯為
      具有危險性之兇器，自堪認定。故核被告就附表編號一、
      七、八、十一、十三至十六所為，均係犯刑法第三百二十
      一條第一項第三款之攜帶兇器竊盜罪；就附表編號二至六
      、九、十、十二所為，均係犯刑法第三百二十條第一項竊
      盜罪。
（二）檢察官認被告就附表編號十一所為，係犯刑法第三百二十
      條第一項竊盜罪；就附表編號十二所為，係犯刑法第三百
      二十一條第一項第三款之攜帶兇器竊盜罪，均有未洽，惟
      其基本社會事實相同，是本院自應予以審理，並變更起訴
      法條。
（三）被告曾受有如事實欄一所示有期徒刑之宣告並經執行完畢
      ，有刑案資料查註紀錄表及臺灣高等法院被告前案紀錄表
      各一紙附卷可參，被告受有期徒刑之執行完畢後，於五年
      以內故意再犯本件有期徒刑以上之罪，應逕依現行刑法第
      47條第 1項之規定論以累犯，並加重其刑。
（四）被告在未經有偵查權之機關或公務員發覺附表編號二至十
      六之犯罪前，於接受湯永霖等警員詢問時，即主動供出附
      表編號二至十六之犯行，並承認為其所竊等情，業據被告
      於警詢中供明在卷，復據證人即承辦之湯永霖小隊長於原
      審暨本院審理時到庭證述明確（見原審卷第五十三至五十
      六頁、本院卷第四十五頁），是就附表編號二至十六之犯
      行，被告於犯罪未發覺前，自首並接受裁判，爰依刑法第
      六十二條前段規定減輕其刑，並先加後減之。
（五）被告所犯前開十六次犯行間，犯意各別，行為不同，應予
      分論併罰。
三、原審認被告犯行事證明確，予以論罪科刑，固非無見，惟查
    ：（一）被告所持用以犯罪之工具分別為虎頭鉗及十字螺絲
    起子各一支，但原判決於事實欄二記載當場查獲「虎頭鉗、
    老虎鉗」各一支（見原判決第一項倒數第五行），而主文復
    對虎頭鉗、十字螺絲起子宣告沒收，其主文之諭知與事實之
    記載間，即有矛盾。（二）被告除附表編號一未販售即被警
    查獲外，其餘如附表編號二至十六號所竊得之物，販售予資
    源回收場變賣之不法所得之款項全部僅六千零六十元，就比
    例原則而言，原審所定之應執行刑，尚嫌過重。被告上訴雖
    無理由，然原審判決既有前揭可議之處，自屬無可維持，應
    由本院將原判決予以撤銷改判。爰審酌被告具竊盜之前科素
    行（有前述刑案資料查註紀錄表及臺灣高等法院被告前案紀
    錄表各 1份在卷可稽），猶不知悔改，復犯本件十六次竊盜
    ，其不思努力向上，尋正途以謀正當利益，竟為私利己便圖
    不勞而獲，見他人財物竟起意行竊，缺乏對他人財產權須予
    以尊重之觀念，干擾被害人之經濟生活，對社會秩序之影響
    ，固應加非難，量刑原不宜過輕，惟衡酌被告本案所竊得之
    水龍頭、白鐵管、馬桶箱配件、鋁門窗、鋁門及白鐵電表箱
    等財物價值非鉅，犯罪後將所竊得之物販售予資源回收場變
    賣之所得款項總計僅六千零六十元（見附表所示被害人及所
    竊物品欄所載之金額），所生之損害尚非鉅大，及其犯罪之
    動機、目的、手段，犯罪所得財物之性質，被害人所受危害
    情形，參考被告犯罪手段、被害人所受損害等比例原則暨被
    告犯罪後已於警、偵訊及原審審理時坦承犯行等一切情狀，
    就附表編號一至十六之犯行，依序分別量處如主文所示之刑
    ，並定應執行之刑為有期徒刑二年。另就附表編號一、八、
    十一、十三至十五之犯行，被告係使用扣案之虎頭鉗一支；
    就附表編號七、十六之犯行，被告係使用扣案之十字螺絲起
    子一支等情，業據被告供述明確。且該虎頭鉗、十字螺絲起
    子各一支，係被告犯罪所用之物，依法屬得沒收之物，既非
    違禁物，又非依特別規定必須沒收之物，是以本院僅就附表
    編號十五、十六所示之罪部分，分別就該頭虎鉗、十字螺絲
    起子各一支，依刑法第三十八條第一項第二款之規定宣告沒
    收（參照最高法院九十年度臺上字第七八三五號判決意旨）
    。
據上論斷，應依刑事訴訟法第三百六十九條第一項前段、第三百
六十四條、第二百九十九條第一項前段、第三百條，刑法第 320
條第1項、第321條第1項第3款、第四十七條第一項、第六十二條
前段、第三十八條第一項第二款、第五十一條第五款，刑法施行
法第一條之一，判決如主文。
本案經檢察官丁○○到庭執行職務。
中    華    民    國    97    年    6     月    11    日
            刑事刑十一庭  審判長法  官  陳  朱  貴
                                法  官  何  志  通
                                法  官  胡  文  傑
上列正本證明與原本無異。
不得上訴。
                                書記官  顏  子  良
中    華    民    國    97    年    6     月    13    日
附表：
┌──┬─────┬──────┬────┬────────┬────┬──────┬────┐
│編號│竊盜時間  │  竊盜地點  │  方式  │被害人及所竊物品│所犯法條│  主    文  │  備註  │
├──┼─────┼──────┼────┼────────┼────┼──────┼────┤
│一  │九十六年九│南投縣（以下│攜帶其所│竊取臺灣省政府所│刑法第三│庚○○犯攜帶│由臺灣省│
│    │月二十五日│不引縣）南投│有可供兇│有之水龍頭五個，│百二十一│兇器竊盜罪，│政府公共│
│    │十三時許  │市光榮里光榮│器使用之│尚未販賣，即為警│條第一項│累犯，處有期│事務處管│
│    │          │東路一街十三│虎頭鉗一│查獲。          │第三款  │徒刑柒月。  │理      │
│    │          │號空屋內    │支，從未│                │        │            │        │
│    │          │            │上鎖之門│                │        │            │        │
│    │          │            │進入行竊│                │        │            │        │
│    │          │            │。      │                │        │            │        │
├──┼─────┼──────┼────┼────────┼────┼──────┼────┤
│二  │九十六年八│草屯鎮○○路│徒手行竊│竊取丙○○所有之│刑法第三│庚○○犯竊盜│        │
│    │月二十五日│五十四號前  │        │白鐵管十五公斤、│百二十條│罪，累犯，處│        │
│    │十時許    │            │        │鐵管二十公斤，販│第一項  │有期徒刑肆月│        │
│    │          │            │        │賣予資源回收場得│        │。          │        │
│    │          │            │        │款四百六十元。  │        │            │        │
│    │          │            │        │                │        │            │        │
├──┼─────┼──────┼────┼────────┼────┼──────┼────┤
│三  │九十六年九│草屯鎮○○路│徒手行竊│竊取丙○○所有之│刑法第三│庚○○犯竊盜│        │
│    │月二日十六│五十四號前  │        │白鐵管二十公斤，│百二十條│罪，累犯，處│        │
│    │時許      │            │        │販賣予資源回收場│第一項  │有期徒刑參月│        │
│    │          │            │        │得款五百元。    │        │。          │        │
│    │          │            │        │                │        │            │        │
├──┼─────┼──────┼────┼────────┼────┼──────┼────┤
│四  │九十六年九│草屯鎮○○路│徒手行竊│竊取丙○○所有之│刑法第三│庚○○犯竊盜│        │
│    │月二十一日│五十四號前  │        │白鐵管十公斤，販│百二十條│罪，累犯，處│        │
│    │十六時許  │            │        │賣予資源回收場得│第一項  │有期徒刑貳月│        │
│    │          │            │        │款二百五十元。  │        │。          │        │
├──┼─────┼──────┼────┼────────┼────┼──────┼────┤
│五  │九十六年七│草屯鎮○○路│從房屋坍│竊取甲○○所有之│刑法第三│庚○○犯竊盜│        │
│    │月十五日十│五十八號空屋│塌處進入│水龍頭三個、馬桶│百二十條│罪，累犯，處│        │
│    │二時許    │內          │，徒手行│箱配件，販賣予資│第一項  │有期徒刑貳月│        │
│    │          │            │竊。    │源回收場得款三百│        │。          │        │
│    │          │            │        │元。            │        │            │        │
├──┼─────┼──────┼────┼────────┼────┼──────┼────┤
│六  │九十六年七│草屯鎮○○路│徒手行竊│竊取己○○所有之│刑法第三│庚○○犯竊盜│        │
│    │月二十一日│二六四號旁電│        │白鐵電表箱一個，│百二十條│罪，累犯，處│        │
│    │十時三十分│線桿        │        │販賣予資源回收場│第一項  │有期徒刑貳月│        │
│    │          │            │        │得款二百元。    │        │。          │        │
│    │          │            │        │                │        │            │        │
│    │          │            │        │                │        │            │        │
├──┼─────┼──────┼────┼────────┼────┼──────┼────┤
│七  │九十六年八│南投市○○路│攜帶其所│竊取臺灣省政府所│刑法第三│庚○○犯攜帶│由臺灣省│
│    │月十五日十│五三之一號空│有可供兇│有之鋁門一片，販│百二十一│兇器竊盜罪，│政府公共│
│    │一時許    │屋外        │器使用之│賣予資源回收場得│條第一項│累犯，處有期│事務處管│
│    │          │            │十字螺絲│款三百元。      │第三款  │徒刑肆月。  │理      │
│    │          │            │起子一支│                │        │            │        │
│    │          │            │行竊    │                │        │            │        │
├──┼─────┼──────┼────┼────────┼────┼──────┼────┤
│八  │九十六年八│南投市○○路│攜帶同上│竊取臺灣省政府所│刑法第三│庚○○犯攜帶│由臺灣省│
│    │月二十一日│五三之一號空│虎頭鉗一│有之水龍頭五個，│百二十一│兇器竊盜罪，│政府公共│
│    │十四時許  │屋外        │支行竊  │販賣予資源回收場│條第一項│累犯，處有期│事務處管│
│    │          │            │        │得款二百五十元。│第三款  │徒刑肆月。  │理      │
│    │          │            │        │                │        │            │        │
├──┼─────┼──────┼────┼────────┼────┼──────┼────┤
│九  │九十六年八│南投市○○路│徒手行竊│竊取臺灣省政府所│刑法第三│庚○○犯竊盜│由臺灣省│
│    │月二十五日│五三之一號空│        │有之鋁門窗二片，│百二十條│罪，累犯，處│政府公共│
│    │十四時許  │屋外        │        │販賣予資源回收場│第一項  │有期徒刑貳月│事務處管│
│    │          │            │        │得款五百元。    │        │。          │理      │
│    │          │            │        │                │        │            │        │
├──┼─────┼──────┼────┼────────┼────┼──────┼────┤
│十  │九十六年八│南投市光華五│從未上鎖│竊取臺灣省政府所│刑法第三│庚○○犯竊盜│由臺灣省│
│    │月二十七日│路八號空屋內│之門進入│有之鋁門窗六片，│百二十條│罪，累犯，處│政府公共│
│    │十一時許  │            │，徒手行│販賣予資源回收場│第一項  │有期徒刑肆月│事務處管│
│    │          │            │竊。    │得款八百元。    │        │。          │理      │
│    │          │            │        │                │        │            │        │
├──┼─────┼──────┼────┼────────┼────┼──────┼────┤
│十一│九十六年八│南投市光華五│攜帶同上│竊取臺灣省政府所│刑法第三│庚○○犯攜帶│由臺灣省│
│    │月三十日十│路八號空屋內│虎頭鉗一│有之水龍頭八個，│百二十一│兇器竊盜罪，│政府公共│
│    │四時許    │            │支，從未│販賣予資源回收場│條第一項│累犯，處有期│事務處管│
│    │          │            │上鎖之門│得款八百元。    │第三款  │徒刑肆月。  │理      │
│    │          │            │進入行竊│                │        │            │        │
│    │          │            │。      │                │        │            │        │
├──┼─────┼──────┼────┼────────┼────┼──────┼────┤
│十二│九十六年九│南投市光華五│從未上鎖│竊取臺灣省政府所│刑法第三│庚○○犯竊盜│由臺灣省│
│    │月一日十六│路八號空屋內│之門進入│有之鋁門窗二片，│百二十條│罪，累犯，處│政府公共│
│    │時三十分許│            │，徒手行│販賣予資源回收場│第一項  │有期徒刑貳月│事務處管│
│    │          │            │竊。    │得款一百五十元。│        │。          │理      │
│    │          │            │        │                │        │            │        │
├──┼─────┼──────┼────┼────────┼────┼──────┼────┤
│十三│九十六年九│南投市○○路│攜帶同上│竊取乙○○及臺灣│刑法第三│庚○○犯攜帶│水龍頭五│
│    │月七日十三│二○九號屋內│虎頭鉗一│省政府所有之水龍│百二十一│兇器竊盜罪，│個，部分│
│    │時許      │            │支，從未│頭五個，販賣予資│條第一項│累犯，處有期│為乙○○│
│    │          │            │上鎖之門│源回收場得款三百│第三款  │徒刑肆月。  │所購，部│
│    │          │            │進入竊取│五十元。        │        │            │分為省政│
│    │          │            │。      │                │        │            │府所有。│
├──┼─────┼──────┼────┼────────┼────┼──────┼────┤
│十四│九十六年九│南投市光明一│攜帶同上│竊取臺灣省政府所│刑法第三│庚○○犯攜帶│由臺灣省│
│    │月十二日十│路五五號空屋│以虎頭鉗│有之水龍頭五個，│百二十一│兇器竊盜罪，│政府公共│
│    │四時許    │內          │一支從未│販賣予資源回收場│條第一項│累犯，處有期│事務處管│
│    │          │            │上鎖之門│得款四百元。    │第三款  │徒刑肆月。  │理      │
│    │          │            │進入行竊│                │        │            │        │
│    │          │            │        │                │        │            │        │
├──┼─────┼──────┼────┼────────┼────┼──────┼────┤
│十五│九十六年九│南投市光明一│攜帶同上│竊取臺灣省政府所│刑法第三│庚○○犯攜帶│由臺灣省│
│    │月十七日十│路一三二號空│虎頭鉗一│有之水龍頭六個，│百二十一│兇器竊盜罪，│政府公共│
│    │五時許    │屋外        │支行竊  │販賣予資源回收場│條第一項│累犯，處有期│事務處管│
│    │          │            │        │得款四百五十元。│第三款  │徒刑肆月；扣│理      │
│    │          │            │        │                │        │案之虎頭鉗壹│        │
│    │          │            │        │                │        │支沒收。    │        │
├──┼─────┼──────┼────┼────────┼────┼──────┼────┤
│十六│九十六年九│南投市光榮里│攜帶同上│竊取臺灣省政府所│刑法第三│庚○○犯攜帶│由臺灣省│
│    │月二十一日│光榮東路一街│十字螺絲│有之鋁門二片，販│百二十一│兇器竊盜罪，│政府公共│
│    │十一時許  │十三號空屋內│起子一支│賣予資源回收場得│條第一項│累犯，處有期│事務處管│
│    │          │            │，從未上│款三百五十元。  │第三款  │徒刑肆月；扣│理      │
│    │          │            │鎖之門進│                │        │案之十字螺絲│        │
│    │          │            │入行竊。│                │        │起子壹支沒收│        │
│    │          │            │        │                │        │。          │        │
└──┴─────┴──────┴────┴────────┴────┴──────┴────┘
附錄本案論罪科刑法條：
刑法第320條第1項
意圖為自己或第三人不法之所有，而竊取他人之動產者，為竊盜
罪，處5年以下有期徒刑、拘役或5百元以下罰金。
刑法第321條第1項第3款
犯竊盜罪而有左列情形之一者，處6月以上、5年以下有期徒刑：
一  於夜間侵入住宅或有人居住之建築物、船艦或隱匿其內而犯
    之者。
二  毀越門扇、牆垣或其他安全設備而犯之者。
三  攜帶兇器而犯之者。
四  結夥三人以上而犯之者。
五  乘火災、水災或其他災害之際而犯之者。
六  在車站或埠頭而犯之者。
前項之未遂犯罰之。


司法院資訊處製作；財團法人民間司法改革基金會備份。
